臺灣臺南地方法院刑事判決　　　　　　　　　　　　九十三年度交簡上字第一號
　　上　訴　人　臺灣臺南地方法院檢察署檢察官
　　被　　　告　甲○○
右列上訴人因被告過失傷害案件，不服本院臺南簡易庭九十二年度南交簡字第一二二
五號中華民國九十二年十二月二十三日第一審判決（聲請案號：九十二年度偵字第一
一四○一號），提起上訴，本院管轄之第二審合議庭判決如左：
    主   文
原判決撤銷。
甲○○因過失傷害人，處有期徒刑貳月，如易科罰金，以銀元佰元折算壹日。
    事   實
一、甲○○於民國九十二年四月二十三日晚上九時二十五分許，駕駛車牌號碼ＷＹＴ
    ─五二一號輕型機車，沿臺南縣仁德鄉○○○○道由南往北行駛，途經上開路段
    三三八點八公里處時，本應注意車輛行駛時，駕駛人應注意車前狀況及兩車併行
    之間隔，並隨時採取必要之安全措施之規定，且依當時情形，天氣晴、夜間有照
    明、省道路面舖設柏油、路面乾燥無缺陷且無障礙物、視距良好等情觀之，客觀
    上又無不能注意之情事，駕駛上開機車自左後方超越丙○○所駕駛之機車時，竟
    疏未注意前方有高宜駕駛車牌號碼ＶＧＧ─三四七號輕型機車之車前狀況，仍
    貿然前行，所駕駛之機車車頭不慎撞及高宜之機車左側車身而肇事，致丙○○
    人車倒地，因而受有頭部外傷、頸部挫傷、下背挫傷等傷害。
二、案經高宜訴由臺南縣警察局歸仁分局報告臺灣臺南地方法院檢察署檢察官偵查
    後，聲請以簡易判決處刑。
    理    由
一、右揭事實，業據被告甲○○於警訊、檢察官偵查時及本院審理時均坦承不諱，核
    與告訴人高宜所指訴之情節相符，並有道路交通事故調查報告表、交通事故現
    場圖、現場照片、奇美醫學中心診斷證明書、臺南市立醫院診斷證明書、日月堂
    中醫診所診斷證明書、范姜皓亮中醫診所診斷證明書各一紙及交通事故現場蒐證
    照片六張附卷可稽。
二、按汽車行駛時，駕駛人應注意車前狀況及兩車併行之間隔，並隨時採取必要之安
    全措施，道路交通安全規則第九十四條第三項定有明文；是則被告駕駛機車行經
    右開地點，本應注意前方有告訴人機車行駛之車前狀況，竟仍駕駛機車追撞同向
    前方告訴人所駕駛之機車，其駕駛行為顯有過失，並經臺灣省臺南區車輛行車事
    故鑑定委員會鑑定亦同此見解，有該委員會九十二年八月二十七日南鑑字第九二
    一０三一鑑定意見書在卷可參。又告訴人因本件車禍受有如事實欄所載之傷害，
    有前揭診斷證明書一紙在卷可按，告訴人所受傷害與被告之過失行為，顯有相當
    因果關係。本案事證明確，被告犯行，堪以認定。
三、核被告所為，係犯刑法第二百八十四條第一項前段之過失傷害罪。原審對被告論
    罪科刑，固非無見。惟查：本件車禍之發生，純因被告駕駛輕型機車，行經肇事
    路段，超越告訴人所駕駛之機車時，未注意車前狀況及保持兩車併行之安全間隔
    ，致撞及告訴人所駕駛之輕型機車，告訴人係正常駕駛，其本身並無肇事因素，
    此有臺灣省臺南區車輛行車事故鑑定委員會鑑定意見書一份在卷可稽，又上開鑑
    定意見書所載二造所駕車輛車損情形，為被告所駕駛車輛車頭及煞車損壞，告訴
    人所駕駛車輛車尾、兩側車身受損等情，亦足認定確係被告所駕駛之機車自左後
    側撞及告訴人所駕駛之機車無訛；參以告訴人確受有頭部外傷、頸部挫傷、下背
    挫傷等傷害，且自九十二年四月二十三日發生車禍至九十三年四月七日止，將近
    一年之期間，告訴人所受之傷勢仍未完全痊癒，仍須持續治療等情，亦有告訴人
    所提出范姜皓亮中醫診所九十三年四月七日所出具之診斷證明書一份附卷可佐，
    足認告訴人所受之傷害確屬非輕。又被告與告訴人曾於九十二年七月十日在臺南
    縣仁德鄉調解委員會就本件車禍行調解程序，惟未成立調解，但依該會調解不成
    立證明書上所載：對造（即告訴人）要求賠償醫療費等新臺幣參萬元，但聲請人
    （即被告）不願意，雙方意見不一致，調解不成立，亦有該會調解不成立證明書
    一份附卷可參，而被告歷經檢察官聲請簡易判決處刑，原審判處拘役三十日後，
    至本院審理時始提出伊願賠償告訴人三萬元，亦足認被告對本件純屬其個人過失
    之車禍，於車禍發生後均未展現相當之誠意尋求告訴人之原諒，其犯後未見悔改
    之意，是綜合上開被告之過失比例、告訴人之傷勢及被告之犯後態度等一切情狀
    ，原審量處拘役三十日仍屬過輕，檢察官循告訴人之聲請認原審對被告量刑過輕
    而提起上訴，指摘原判決不當，為有理由，自應由本院予以撤銷改判。爰審酌被
    告之過失程度、告訴人所受之傷害及告訴人並無過失責任，及被告就本件車禍事
    後未積極尋求告訴人之原諒等一切情狀，量處如主文所示之刑，並諭知易科罰金
    之折算標準，以資懲儆。
據上論斷，應依刑事訴訟法四百五十五條之一第一項、第三項、第三百六十九條第一
項前段、第三百六十四條、第二百九十九條第一項前段，刑法第二百八十四條第一項
前段、第四十一條第一項前段，罰金罰鍰提高標準條例第一條前段、第二條，判決如
主文。
本案經檢察官乙○○到庭執行職務。
中    華    民    國      九十三      年      四      月      三十      日
    臺灣臺南地方法院刑事第三庭
                                    審判長法官  蘇  義  洲
                                          法官  洪  士  傑
                                          法官  徐  文  瑞
右正本證明與原本無異
本件不得上訴
                                        書記官  李  珍  瑩
中    華    民    國      九十三      年      四      月      三十      日
附錄本案論罪科刑法條全文：
刑法第二百八十四條第一項前段
因過失傷害人者，處六月以下有期徒刑、拘役或五百元以下罰金。
